---
title: "Inhaalslag Zeggekorfslak"
output: 
  html_document:
    toc: true
    toc_float:
      collapsed: false
      smooth_scroll: false
---

```{r setup, include=FALSE}
knitr::opts_chunk$set(echo = FALSE)
knitr::opts_chunk$set(message = FALSE)
knitr::opts_chunk$set(warning = FALSE)
```

```{r, message=FALSE}
library(tidyverse)
library(sf)
library(crosstalk)
library(leaflet)
library(leaflet.extras)
library(leaflet.extras2)
library(kableExtra)
library(units)
```

Via de inhaalslag Zeggekorfslak wil het Instituut voor Natuur- en Bosonderzoek (INBO) in samenwerking met Natuur en Bos (ANB) en Natuurpunt Studie de verspreiding van de Zeggekorfslak in kaart brengen.

De inhaalslag Zeggekorfslak maakt onderdeel uit van monitoringprogramma [meetnetten.be](https://www.meetnetten.be/).

Hieronder vind je bijkomend kaartmateriaal om het zoeken naar de Zeggekorfslak te ondersteunen.

## Prioritair te onderzoeken locaties

De inhaalslag bestaat uit een groot aantal locaties die afgeleid zijn uit de kaart van het potentieel leefgebied van de Zeggekorfslak. 
Om de kans op het vinden van de Zeggekorfslak te vergroten selecteren we 20 prioritair te onderzoeken locaties.
Deze selectie is gebaseerd op de oppervlakte [Grote zeggenvegetaties](https://www.ecopedia.be/natuurstreefbeeld/natuurstreefbeeld-grote-zeggenvegetaties-rbbmc) binnen elke locatie. 
Grote zeggenvegetaties is een vegetatietype dat onderdeel uitmaakt van het potentieel leefgebied van de Zeggekorfslak.
Binnen dit vegetatietype is de kans op de aanwezigheid van de soort het grootst.
Maar de Zeggekorfslak kan dus ook in andere vegetatietypes binnen het potentieel leefgebied voorkomen.



```{r}
locaties_prioritering <- read_sf(dsn = "../data/zeggekorfslak_prioritering.gpkg", layer = "locaties_prioritering")

locaties_prioritair <- locaties_prioritering %>%
  filter(! locatie %in% c("Damvallei", "De Luysen - Mariahof - Sint-Maartensheide")) %>%
  top_n(20, wt = area_rbbmc_ha) %>%
  mutate(prioritair = TRUE,
         area_rbbmc_ha = round(area_rbbmc_ha, 2),
         area_leefgebied_nieuw_ha = round(area_leefgebied_nieuw_ha, 2))

```

Onderstaande tabel toont de geselecteerde prioritaire locaties gesorteerd volgens oppervlakte Grote zeggenvegetaties.

```{r}
locaties_prioritair %>%
  st_drop_geometry() %>%
  arrange(desc(area_rbbmc_ha)) %>%
  select(Locatie = locatie, "Oppervlakte leefgebied (ha)" = area_leefgebied_nieuw_ha, "Oppervlakte grote zeggenvegetatie (ha)" = area_rbbmc_ha) %>%
  kable(caption = "Prioritair te onderzoeken locaties",
        align = "lc") %>%
  kable_styling(full_width = FALSE)
  
```


```{r}
overlay_locatie_rbbmc <-  read_sf("../data/zeggekorfslak_prioritering.gpkg", layer = "locaties_rbbmc")

overlay_locatie_rbbmc <- overlay_locatie_rbbmc %>%
  st_join(select(locaties_prioritair, prioritair)) %>%
  filter(!is.na(prioritair))
```

Hieronder vind je een kaart met de prioritair te onderzoeken locaties (blauwe polygonen).
De Grote zeggevegetaties worden in het groen weergegeven.
De naam van de locaties krijg je te zien als je met de muis over een polygoon beweegt.
Je kan ook een bepaalde locatie zoeken via het vergrootglas-icoon.


```{r}

locaties_prioritair %>%
  st_transform(4326) %>%
  leaflet() %>%
  addTiles(group = "Kaart") %>%
  addProviderTiles(providers$Esri.WorldImagery, group = "Satelliet") %>%
  addPolygons(label = ~locatie, group = "Prioritaire locaties") %>%
  # addPolygons(data = st_transform(overlay_locatie_leefgebied_ruim, 4326), group = "leefgebied_ruim", color = "blue", opacity = 0, fillOpacity = 1) %>%
  addPolygons(data = st_transform(overlay_locatie_rbbmc, 4326), group = "Grote zeggenvegetaties", color = "green", opacity = 0, fillOpacity = 0.8) %>%
  addSearchFeatures(
    targetGroups = "Prioritaire locaties", # group should match addMarkers() group
    options = searchFeaturesOptions(
      zoom=16, openPopup = TRUE, firstTipSubmit = TRUE,
      autoCollapse = TRUE, hideMarkerOnCollapse = FALSE
    )) %>%
  addResetMapButton() %>%
  addLayersControl(baseGroups = c("Kaart", "Satelliet"),
                   overlayGroups = c("Prioritaire locaties", "Grote zeggenvegetaties"),
                   options = layersControlOptions(collapsed = FALSE)) %>%
  addEasyButton(easyButton(
    icon="fa-crosshairs", title="Locate Me",
    onClick=JS("function(btn, map){ map.locate({setView: true}); }"))) %>%
  addFullscreenControl() %>%
  addEasyprint()
```

## Te herbezoeken locaties

We selecteren ook een aantal te onderzoeken locaties waar de Zeggekorfslak al eerder werd waargenomen, maar waar de laatste waarneming dateert van 12 jaar geleden of ouder (zie onderstaande tabel).
Deze locaties zouden opnieuw onderzocht moeten worden om na te gaan of de soort er nog voorkomt.



```{r, message = FALSE}
locaties_herbezoek <- read_sf(dsn = "../data/zeggekorfslak_prioritering.gpkg", layer = "locaties_herbezoek")
wnm_herbezoek <- read_sf(dsn = "../data/zeggekorfslak_prioritering.gpkg", layer = "wnm_herbezoek")
overlay_rbbmc_herbezoek <- read_sf(dsn = "../data/zeggekorfslak_prioritering.gpkg", layer = "overlay_rbbmc_herbezoek")

locaties_herbezoek_buffer <- locaties_herbezoek %>%
  select(naam) %>%
  st_buffer(dist = 160)

wnm_herbezoek <- wnm_herbezoek %>%
  st_join(locaties_herbezoek_buffer, largest = TRUE) %>%
  filter(!is.na(naam))
```

```{r}


locaties_herbezoek <- locaties_herbezoek %>%
  mutate(area_ha = round(drop_units(st_area(geom))/10000, 1),
         n_punten = pmax(5, round(area_ha * 15/ 100)))

locaties_herbezoek %>%
  arrange(naam) %>%
  st_drop_geometry() %>%
  select(Locatie = naam, "Oppervlakte leefgebied (ha)" = area_ha, "Aantal zoekpunten" = n_punten) %>%
  kable(caption = "Te herbezoeken locaties") %>%
  kable_styling(full_width = FALSE)
```


De locaties worden weergegeven in onderstaande kaart (blauwe polygonen).
Ook de oorspronkelijke waarnemingen worden weergegeven (gele punten)
De naam van de locaties krijg je te zien als je met de muis over een polygoon beweegt.
Je kan ook een bepaalde locatie zoeken via het vergrootglas-icoon.

```{r}
locaties_herbezoek %>%
  st_transform(4326) %>%
  leaflet() %>%
  addTiles(group = "Kaart") %>%
  addProviderTiles(providers$Esri.WorldImagery, group = "Satelliet") %>%
  addPolygons(label = ~naam, group = "Te herbezoeken locaties") %>%
  # addPolygons(data = st_transform(overlay_locatie_leefgebied_ruim, 4326), group = "leefgebied_ruim", color = "blue", opacity = 0, fillOpacity = 1) %>%
  addPolygons(data = st_transform(overlay_rbbmc_herbezoek, 4326), group = "Grote zeggenvegetaties", color = "green", opacity = 0, fillOpacity = 0.8) %>%
  addCircleMarkers(data = st_transform(wnm_herbezoek, crs = 4326), color = "yellow", weight = 3) %>%
  addSearchFeatures(
    targetGroups = "Te herbezoeken locaties", # group should match addMarkers() group
    options = searchFeaturesOptions(
      zoom=15, openPopup = TRUE, firstTipSubmit = TRUE,
      autoCollapse = TRUE, hideMarkerOnCollapse = TRUE
    )) %>%
  addResetMapButton() %>%
  addLayersControl(baseGroups = c("Kaart", "Satelliet"),
                   overlayGroups = c("Te herbezoeken locaties", "Grote zeggenvegetaties"),
                   options = layersControlOptions(collapsed = FALSE)) %>%
  addEasyButton(easyButton(
    icon="fa-crosshairs", title="Locate Me",
    onClick=JS("function(btn, map){ map.locate({setView: true}); }"))) %>%
  addFullscreenControl() %>%
  addEasyprint()
```

